# 关于灵活用工人员科目界定

提问人：wangjiao0451 时间：2022-10-24 19:40:33
求教陈版：
根据参考中审众环问题1-4-9（外教劳务成本是否属于应付职工薪酬，支付给外教的课酬在现金流量表中如何列示），仍有些疑惑，想请教，具体问题如下：
背景：
类员工制家政企业，企业与护工签订劳务合同（非劳动合同），用工形式是灵活用工（仅有护工是采用灵活用工形式，其余人员均为正式员工），但对其进行类似员工制的管理、考勤及服务质量考核；企业与患者、护工签订三方居间协议，居间协议分别约定了患者、护工的责任与义务，企业的责任与义务未约定，但实际业务开展中，企业属于主要责任人，若患者与护工发生纠纷赔偿，企业需赔偿90%，护工赔付10%，且定价由企业主导，护工只从中固定比例抽成。
问题：
1 、结合中审众环问题1-4-9，同样适用总额法确认收入，但对于是否界定为员工还是供应商存在疑问，案例中学生可自主选择外教，类员工制家政企业护工是由企业直接委派，无患者选择护工的过程。此事项是否影响此“类类员工制家政企业”的护工界定为供应商的认定？
2 、全额法确认收入的业务模式，是否可以直接界定护工实质为员工，因为全额法的前提是对转移的商品或服务具有控制权？若将护工界定为供应商，供应商又是个人，全额法确认收入是否依然站得住脚？

回答人：chenyiwei
1 、“类员工制家政企业护工是由企业直接委派，无患者选择护工的过程”，表明家政公司对护工的管理模式更接近于员工，即对其有更大的管理、考核、工作分配等权力。但最终还是要看企业与护工之间签订的合同，关注其与护工之间的分配关系（如有无底薪、是否缴纳社保等）、与护工之间的工作分派、考核与投诉处理等事项。
2 、全额法确认收入的业务模式，并不必然表明提供劳务的个人是本企业的“职工”。